【裁判字號】    97,易,2042
【裁判日期】    971216
【裁判案由】    竊盜
【裁判全文】
臺灣彰化地方法院刑事判決              97年度易字第2042號
公  訴  人  臺灣彰化地方法院檢察署檢察官
被      告  甲○○
上列被告因竊盜案件，經檢察官聲請簡易判決處刑（九十七年度
偵字第八三○六號），本院員林簡易庭認不宜以簡易判決處刑，
簽移由本院刑事庭改依通常程序審理（九十七年度員簡字第六二
六號），本院判決如下：
    主  文
甲○○踰越安全設備竊盜，累犯，處有期徒刑柒月。
    事  實
一、甲○○前因施用第一級毒品案件，經臺灣高等法院臺中分院
    以九十五年度上訴字第二一九七號判處有期徒刑一年確定，
    因竊盜案件，經本院以九十五年度斗簡字第五○二號判處有
    期徒刑四月確定，因竊盜、搶奪案件，經本院以九十五年度
    訴字第一五二一號分別判處有期徒刑四月、五月、六月、八
    月，應執行有期徒刑一年六月確定，因竊盜案件，經本院以
    九十五年度員簡字第五八一號判處有期徒刑五月確定，因施
    用第二級毒品案件，經本院以九十六年度簡字第五○號判處
    有期徒刑五月確定；上開案件，嗣經送監接續執行，後經本
    院以九十六年聲減字第一一九三號裁定，將臺灣高等法院臺
    中分院施用第一級毒品案件減為有期徒刑六月，將本院九十
    五年度斗簡字第五○二號竊盜案件減為有期徒刑二月，將本
    院九十五年度訴字第一五二一號竊盜、搶奪案件分別減為有
    期徒刑二月、二月又十五日、三月、四月，將本院九十五年
    度員簡字第五八一號竊盜案件減為有期徒刑二月又十五日，
    將本院九十六年度簡字第五○號施用第二級毒品案件減為有
    期徒刑二月又十五日，並合併定其應執行之刑為有期徒刑一
    年十月確定，甫於民國九十七年五月三十一日因縮刑期滿而
    執行完畢。詎甲○○仍不知悔改，復基於意圖為自己不法所
    有之竊盜犯意，於九十七年九月七日上午九時二十五分許，
    在彰化縣永靖鄉○○村○○路二○九號、乙○○○住處庭園
    之鐵絲網圍籬外，以伸手踰越該鐵絲網圍籬之方式，徒手竊
    取乙○○○所有、種植在庭園內、總重約二公斤之龍眼一批
    （價值約新臺幣六十元），得手後，旋為巡邏員警當場查獲
    ，並扣得上開龍眼一批（經警發還乙○○○），而查悉上情
    。
二、案經彰化縣警察局員林分局報告臺灣彰化地方法院檢察署檢
    察官偵查後聲請簡易判決處刑。
    理  由
一、按被告以外之人於審判外之言詞或書面陳述，除法律有規定
    者外，不得作為證據。被告以外之人於審判外之陳述，雖不
    符前四條之規定，而經當事人於審判程序同意作為證據，法
    院審酌該言詞陳述或書面陳述作成時之情況，認為適當者，
    亦得為證據。當事人、代理人或辯護人於法院調查證據時，
    知有第一百五十九條第一項不得為證據之情形，而未於言詞
    辯論終結前聲明異議者，視為有前項之同意。刑事訴訟法第
    一百五十九條第一項、第一百五十九條之五分別定有明文。
    經查，證人即告訴人乙○○○於警詢時之證述，雖屬被告以
    外之人於審判外之言詞陳述，為傳聞證據，然經本院於審理
    時當庭直接提示而為合法之調查，被告未於言詞辯論終結前
    聲明異議，本院復審酌該言詞陳述係由證人出於自由意識而
    陳述，並無非法取證之情況，依刑事訴訟法第一百五十九條
    之五之規定，認上開證人於警詢時之證述，應得採為認定本
    件犯罪事實所憑之證據。
二、上開事實，迭經被告甲○○於警詢、偵訊、本院審理時，坦
    承不諱，核與證人乙○○○於警詢時，證述之情節相符，復
    有扣押物品目錄表、贓物認領保管單各一紙、照片五幀在卷
    可稽，足徵被告之自白確與事實相符。本件事證明確，被告
    竊盜之犯行，應堪認定。
三、按刑法第三百二十一條第一項第二款之「門扇」專指門戶而
    言，而所謂「其他安全設備」，指門扇牆垣以外，依通常觀
    念足認防盜之一切設備而言，如門鎖、窗戶、房間門或通往
    陽臺之門亦屬之。又籬笆本係因防閑而設，自屬安全設備之
    一種，究與牆垣係用土磚作成之性質有間（最高法院四十五
    年臺上字第二一○號、四十八年臺上字第一三六七號判例意
    旨參照）。查被告甲○○行竊之時，雖身體未進入乙○○○
    住處庭園之鐵絲網圍籬內，然既已伸手越進上開鐵絲網圍籬
    內，使該鐵絲網圍籬失其防閑效用，自應構成刑法第三百二
    十一條第一項第二款之罪（最高法院四十一年臺非字第三八
    號判例意旨參照）。核被告所為，係犯刑法第三百二十一條
    第一項第二款之踰越安全設備竊盜罪。公訴人認被告所為係
    犯刑法第三百二十條第一項之竊盜罪，尚有未洽，惟起訴之
    社會基本事實既屬相同，本院自應依法變更起訴法條。又被
    告前因施用第一級毒品案件，經臺灣高等法院臺中分院以九
    十五年度上訴字第二一九七號判處有期徒刑一年確定，因竊
    盜案件，經本院以九十五年度斗簡字第五○二號判處有期徒
    刑四月確定，因竊盜、搶奪案件，經本院以九十五年度訴字
    第一五二一號分別判處有期徒刑四月、五月、六月、八月，
    應執行有期徒刑一年六月確定，因竊盜案件，經本院以九十
    五年度員簡字第五八一號判處有期徒刑五月確定，因施用第
    二級毒品案件，經本院以九十六年度簡字第五○號判處有期
    徒刑五月確定；上開案件，嗣經送監接續執行，後經本院以
    九十六年聲減字第一一九三號裁定，將臺灣高等法院臺中分
    院施用第一級毒品案件減為有期徒刑六月，將本院九十五年
    度斗簡字第五○二號竊盜案件減為有期徒刑二月，將本院九
    十五年度訴字第一五二一號竊盜、搶奪案件分別減為有期徒
    刑二月、二月又十五日、三月、四月，將本院九十五年度員
    簡字第五八一號竊盜案件減為有期徒刑二月又十五日，將本
    院九十六年度簡字第五○號施用第二級毒品案件減為有期徒
    刑二月又十五日，並合併定其應執行之刑為有期徒刑一年十
    月確定，甫於九十七年五月三十一日因縮刑期滿而執行完畢
    ；此有臺灣彰化地方法院檢察署刑案資料查註紀錄表及臺灣
    高等法院被告前案紀錄表各一份在卷可稽，其於受有期徒刑
    執行完畢後，五年以內故意再犯本件有期徒刑以上之罪，為
    累犯，應依刑法第四十七條第一項規定，加重其刑。爰審酌
    被告正值青壯之年，不思循正當途徑獲取所需，即任意竊取
    他人財物，嚴重侵害他人財產法益，且前有竊盜前科，竟猶
    再犯相同罪名之本案，顯不知悔改，然考量被告竊得物品價
    值不高，被害人所生損害尚屬輕微，及其犯罪之動機、目的
    、手段、智識程度、生活狀況，暨犯罪後坦承犯行，態度尚
    屬良好等一切情狀，量處如主文所示之刑。
據上論斷，應依刑事訴訟法第四百五十二條、第二百九十九條第
一項前段、第三百條，刑法第三百二十一條第一項第二款、第四
十七條第一項，判決如主文。
本案經檢察官林子翔到庭執行職務。
中    華    民    國    97    年    12    月    16    日
                        刑事第六庭    法  官  鄭舜元
以上正本證明與原本無異。
如不服本判決應於收受判決後10日內向本院提出上訴書狀，並
應應敘述具體理由。其未敘述上訴理由者，應於上訴期間屆滿
後20日內向本院補提理由書(均須按他造當事人之人數附繕本)
「切勿逕送上級法院」。
告訴人或被害人對於判決如有不服具備理由請求檢察官上訴者，
其上訴期間之計算係以檢察官收受判決正本之日期為準。
中    華    民    國    97    年    12    月    16    日
                                      書記官  陳秀香
附錄：論罪科刑法條：
刑法第321條
犯竊盜罪而有左列情形之一者，處6月以上、5年以下有期徒刑：
一  於夜間侵入住宅或有人居住之建築物、船艦或隱匿其內而犯
    之者。
二  毀越門扇、牆垣或其他安全設備而犯之者。
三  攜帶兇器而犯之者。
四  結夥三人以上而犯之者。
五  乘火災、水災或其他災害之際而犯之者。
六  在車站或埠頭而犯之者。
前項之未遂犯罰之。


司法院資訊處製作；財團法人民間司法改革基金會備份。
